【裁判字號】    88,上訴,4355
【裁判日期】    890120
【裁判案由】    毒品危害防制條例
【裁判全文】
臺灣高等法院刑事判決                          八十八年度上訴字第四三五五號
    上  訴  人
    即  被  告  乙○○
    指定辯護人  本院公設辯護人郭書益
右上訴人，因毒品危害防制條例案件，不服台灣宜蘭地方法院，八十八年度訴字第一
五九號，中華民國八十八年十月二十二日第一審判決（起訴案號：台灣宜蘭地方法院
檢察署八十七年度偵字第三九二五號），提起上訴，本院判決如左：
    主    文
上訴駁回。
    事    實
一、乙○○前曾犯預備殺人未遂及違反麻醉藥品管理條例等前科，其最近一次於民國
    八十二年八月間，因違反麻醉藥品管理條例案件，經台灣台北地方法院判處有期
    徒刑七月確定，於八十三年二月二十日執行完畢，竟仍不知悔改，復基於意圖販
    賣第二級毒品安非他命營利之概括犯意，先於民國八十七年七月十二日下午五時
    許，由甲○○（另由檢察官偵查）撥打000000000＊六六號呼叫器之方
    式聯繫乙○○後，再由乙○○覆電與甲○○洽妥交易之時間、地點及金額後，再
    於同日下午五時三十分許，在宜蘭縣頭城鎮○○路○路旁，以新台幣（下同）一
    千元之價格，販賣第二級毒品安非他命一小包（重量不詳）予甲○○施用；同年
    七月十五日晚間十時許，乙○○復主動撥打（０三）0000000號甲○○之
    電話，向甲○○兜售第二級毒品安非他命，旋二人約定於同日晚間十時二十分許
    ，在宜蘭縣礁溪鄉○○路其住處附近之「洋洋名產店」旁，再以一千元之價格販
    賣第二級毒品安非他命一小包（重量不詳）予甲○○施用。
二、案經宜蘭縣警察局移送台灣宜蘭地方法院檢察署檢察官偵查起訴。
    理    由
一、訊據被告乙○○矢口否認有於右揭時地連續販賣安非他命予甲○○之犯行，辯稱
    ：伊未曾販賣安非他命予甲○○，伊並不認識甲○○云云，惟查，被告如何於右
    揭時地以呼叫器或電話與甲○○聯繫後，約定交易之時間、地點及金額，先後二
    次在宜蘭縣頭城鎮○○路○路旁及宜蘭縣礁溪鄉○○路其住處附近之「洋洋名產
    店」旁，各以一千元之價格販賣安非他命予甲○○等情，業據被告於警訊中供承
    不諱(見偵卷第四頁反面)，並於偵查中自承認識甲○○，二人間素無仇隙，及警
    訊中所言為實在(見偵卷第二八頁反面、三六頁反面)，核與證人甲○○迭於警訊
    及原審審理中證述有向被告購買安非他命情節相符（見偵卷第七頁正面、原審卷
    第四八頁反面) ，被告復自承其呼叫器號碼即為000000000＊六六號，
    而甲○○亦供稱係以上開呼叫器號碼與被告聯繫，顯見被告確有販賣安非他命予
    甲○○無訛，被告所辯不認識甲○○及未販賣安非他命予甲○○云云，要屬卸責
    之詞，不足採信。至證人甲○○於原審審理中雖另陳稱伊向之購買安非他命之「
    乙○○」並非被告，伊並不認識被告云云，惟查，甲○○已供稱係以00000
    0000＊六六號呼叫器與乙○○聯繫購買安非他命事，而該呼叫器號碼即為被
    告所使用，已如前述，且被告於偵查中亦自承認識甲○○，可見證人甲○○於原
    審所為上開證詞，應屬迴護被告之詞，不足採為被告有利之證據。另被告於偵查
    中辯稱伊係介紹甲○○向黃正雄購買安非他命，並非伊販賣安非他命予甲○○云
    云，然被告迄未提供黃正雄之確實住所以供查證，且甲○○於警訊中及原審審理
    時復未提及有向黃正雄購買安非他命事，則被告上開所辯即有可疑，亦難據為有
    利被告之認定。是本件事證已臻明確，被告犯行應均堪予認定。
二、至被告雖嗣後否認有非法販賣毒品安非他命情事，致本院無從得知其購入安非他
    命之確實價格，進而與販出之價格為比較其利得否，惟非法販賣安非他命係屬違
    法行為，非可公然為之，不論是瓶裝或紙包之安非他命，均可任意分裝增減其分
    量，而每次買賣之價量，亦隨時依雙方關係之深淺、當時之資力、需求程度及對
    行情之認知等因素，機動地調整，販賣之利得，除經坦承犯行，或價量俱臻明確
    外，委難察得實情，職是之故，即使未經查得實際販賣之利得，但除非別有事證
    ，足認係按同一價量委買或轉售，確未牟利外，尚難執此遽認非法販賣之證據有
    所未足，致知過坦承者難辭重典，飾詞否認者反得僥倖，而失情理之平。再參諸
    安非他命物稀價昂，且為政府懸為嚴予取締之犯罪，以本件而論，被告非法販賣
    安非他命二次予甲○○，其彼此間並非親故知友，苟無得利，豈有甘冒重刑，而
    原價買賣安非他命之理，故被告販入之價格必較所販出之價格低廉，而有從中賺
    取差價牟利之營利意圖等情，已昭然若揭。
三、按安非他命係屬毒品危害防制條例第二條第二項第二款所稱之「第二級毒品」，
    被告販賣之，核其所為，係犯毒品危害防制條例第四條第二項之販賣第二級毒品
    罪。被告持有安非他命之低度行為，為其販賣安非他命之高度行為所吸收，不另
    論罪。被告前開先後非法販賣第二級毒品安非他命之二次犯行，時間緊接，犯罪
    構成要件相同，顯係基於概括之犯意反覆為之，應依連續犯之規定論以一罪，並
    加重其刑（法定刑無期徒刑部分依法不得加重）。又查被告前曾犯預備殺人未遂
    及違反麻醉藥品管理條例等前科，其最近一次於八十二年八月間，因違反麻醉藥
    品管理條例案件，經台灣台北地方法院判處有期徒刑七月確定，於八十三年二月
    二十日執行完畢，有台灣高等法院檢察署刑案紀錄簡覆表附卷足憑，其於五年內
    再犯有期徒刑以上之本罪，為累犯，應依累犯之規定遞加重其刑（法定刑無期徒
    刑部分依法不得加重）。原審適用毒品危害防制條例第四條第二項、第十九條第
    一項，刑法第十一條前段、第五十六條、第四十七條，審酌被告之品行、犯罪動
    機、目的、手段，連續販賣第二級毒品戕害國民身心健康，對國家、社會所生之
    危害至鉅，及其犯罪後之態度等一切情狀，量處有期徒刑七年六月，以示懲儆，
    並就被告因販賣第二級毒品安非他命犯罪所得之財物新台幣二千元，應依毒品危
    害防制條例第十九條第一之規定沒收之，如全部或一部不能沒收時，追徵其價額
    或以其財產抵償之，認事用法核無不合。被告上訴意旨，仍執陳詞，否認犯罪，
    核無理由，上訴應予駁回。
據上論斷，應依刑事訴訟法第三百六十八條，判決如主文。
本案經檢察官鍾鳳玲到庭執行職務。
中     華     民     國    八十九   年       一       月      二十      日
                             臺灣高等法院刑事第七庭
                                 審判長法  官  吳  啟  民
                                       法  官  施  俊  堯
                                       法  官  蘇  隆  惠
右正本證明與原本無異。
如不服本判決應於收受送達後十日內向本院提出上訴書狀，其未敘述上訴之理由者並
得於提起上訴後十日內向本院補提理由書（均須按他造當事人之人數附繕本）。
                                      書記官  廖  嫣  雯
中    華    民    國     八十九   年       一      月       二十一     日
附錄：本案論罪科刑法條全文
毒品危害防制條例第四條第二項：
製造、運輸、販賣第二級毒品者，處無期徒刑或七年以上有期徒刑，得併科新臺幣七
百萬元以下罰金。


司法院資訊處製作；財團法人民間司法改革基金會備份。
